臺灣高雄地方法院刑事判決　　　　　 94年度交簡上字第201號
上訴人即被告　丙○○
選任辯護人　邱佩芳律師
　　　　　　賴玉山律師
　　　　　　楊瀚濤律師
右上訴人因過失傷害案件，不服本院高雄簡易庭民國94年8 月18
日94年度交簡字第2122號第一審判決（聲請簡易判決處刑案號：
臺灣高雄地方法院檢察署94年度偵字第12927 號）提起上訴，本
院管轄之第二審合議庭判決如下：
    主  文
原判決撤銷。
丙○○因過失傷害人，處有期徒刑貳月，如易科罰金，以佰元
折算壹日，緩刑貳年。
    事  實
一、丙○○於民國（下同）93年5 月29日2 時15分許，駕駛車牌
    號碼ZD－8682號自用小客車，沿高雄市○○○路中間快車道
    由北往南方向（聲請簡易判決處刑書誤載為由南往北方向）
    行駛，途經民族二路與同心路交岔路口前，應注意該處行車
    速限為時速60公里，且依當時天候晴、雖夜間但有照明、柏
    油路面乾燥無缺陷、視距良好，並無不能注意之情事，竟疏
    未注意，貿然以80至90公里之時速前行，適有乙○○駕駛車
    牌號碼為ZM－5752號自用小客車搭載丁○○，自對向內側快
    車道駛來欲左轉進入同心路，亦疏未注意轉彎車應讓直行車
    先行，即貿然左轉進入路口內，致丙○○所駕自用小客車車
    頭撞及乙○○所駕自用小客車右前輪葉子板處，致乙○○受
    有頭部外傷併頭皮血腫等傷害，丁○○則受有頭部外傷併頭
    皮血腫、左膝挫傷、頸椎受傷疑似第二節頸椎骨折、第四至
    五節及第五至六節頸椎間盤突出症等傷害。案發後丙○○停
    留於現場，並向到場處理之警員表明為肇事者。
二、案經乙○○、丁○○訴由高雄市政府警察局新興分局移送台
    灣高雄地方法院檢察署檢察官聲請簡易判決處刑。
    理  由
一、按被告以外之人於審判外之陳述雖不符刑事訴訟法第159 條
    之1 至之4 等4 條之規定，而經當事人於審判程序同意作為
    證據，法院審酌該言詞陳述或書面陳述作成時之情況，認為
    適當者，亦得為證據，刑事訴訟法第159 條之5 第1 項定有
    明文。其立法意旨在於傳聞證據未經當事人之反對詰問予以
    核實，原則上先予排除，惟若當事人已放棄反對詰問權，於
    審判程序中表明同意該等傳聞證據可作為證據，基於尊重當
    事人對傳聞證據之處分權，及證據資料愈豐富，愈有助於真
    實發見之理念，且強化言詞辯論主義，使訴訟程序得以順暢
    進行，上開傳聞證據亦具有證據能力。本件證人即告訴人乙○○、丁○○於警訊及檢察事務官調查時所為陳述，其性質
    上雖屬傳聞證據，又查無符合同法第159 條之1 至之4 等前
    4 條之情形，但上開警訊之陳述，業經檢察官、被告及辯護
    人於本院審判程序同意將其作為證據，本院審酌其於警訊之
    陳述作為本案之證據亦屬適當，爰認其於警訊及檢察事務官
    調查時之證言具有證據能力，先予敘明。
二、上開犯罪事實業據被告丙○○於本院審理中坦承不諱，核與
    證人即告訴人乙○○、丁○○於警訊及檢察官事務官調查時
    證述之情節相符，並有警方所製作之道路交通事故調查報告
    表、交通事故談話紀錄表及道路交通事故現場圖各1 份在卷
    可查。又按行車速度，依速限標誌之規定，道路交通安全規
    則第93條第1 項前段定有明文，又本件上開被告行駛之民族
    二路路段行車速限依標誌為時速60公里，業據上開道路交通
    事故調查報告表載明，本件被告駕駛自用小客車，原應注意
    上開道路交通安全之規定，且衡之案發時、地天候晴朗、市
    區○○道路乾燥無缺陷、雖夜間，但有照明、視距良好等情
    事，又無不能注意之情形，貿然以時速80至90之速度行駛，
    致肇
    本件事故，自有過失，且本件經本院送請高雄市政府交通局
    行車事故鑑定委員會鑑定結果，亦認被告超速行駛同為肇事
    原因，有該委員會941041號鑑定意見書1 份在卷可查；又本
    件告訴人2 人因本件車禍分別受有頭部外傷併頭皮血腫等傷
    害及頭部外傷併頭皮血腫、左膝挫傷、頸椎受傷疑似第二節
    頸椎骨折、第四至五節及第五至六節頸椎間盤突出症等傷害
    ，其過失行為與告訴人2 人所受傷害結果間，具有相當因果
    關係；從而，本件罪證明確，被告犯行堪以認定。
三、核被告所為，係犯刑法第284 條第1 項前段之過失傷害罪。
    又被告以一過失行為同時致告訴人2 人受有傷害，為一行為
    觸犯數罪名，為想像競合犯，應從一重論處。又被告於肇事
    後仍停留於案發現場，並於有偵查犯罪權限之機關及公務員
    發覺其犯罪前，主動向負責處理之員警自承其因駕車發生上
    開車禍，進而接受裁判等情，業據證人即至到場處理本件車
    禍之警員甲○○於本院審理中證述屬實，是被告此舉當認合
    於自首之要件，應依刑法第62條前段之規定，減輕其刑。
四、原審予以論罪科刑，固非無見；惟按，（1）本 件告訴人乙○○駕駛上開自用小客車，轉彎車末讓直行車先行，對於本
    件車禍之發生，亦同有過失，上開鑑定意見亦同為此一認定
    ，原審未予認定尚有未洽；（2）本 件被告於案發後已與告
    訴人2 人達成和解，原審未及審酌亦有未合；本件被告以原
    審量刑過重，提起上訴請求撤銷改判雖無理由，惟原判決既
    有上開可議之處，自應由本院予以撤銷改判。審酌被告前無
    犯罪之前科紀錄，有其台灣高等法院被告前案紀錄表1 份在
    卷可查，平日素行良好，本件過失程度尚非重大，告訴人乙○○對於本件車禍亦有過失，告訴人2 人所受之傷害情形，
    及被告犯後尚能坦認犯行且與告訴人2 人達成和解犯後態度
    尚佳可等一切情狀，量處如主文所示之刑，並諭知易科罰金
    之折算標準。又被告未曾受有期徒刑以上之宣告，有其台灣
    高等法院被告前案紀錄表1 份在卷可查，其因一時失慎致罹
    本罪，並參以被告犯後積極與告訴人2 人達成和解，並賠償
    其損失，經此偵審程序後，當知所警惕，應無再犯之虞，是
    其所受之宣告刑，以暫不執行為適當，爰併諭知緩刑2 年，
    以啟自新。
據上論斷，應依刑事訴訟法第455 條之1 第1 項、第3 項、第36
9 條第1 項前段、第364 條、第299 條第1 項前段，刑法第284
條第1 項前段、第55條、第62條前段、第41條第1 項前段、第74
條第1 款，罰金罰鍰提高標準條例第1 條前段、第2 條，判決如
主文。
中　　華　　民　　國　　94　　年　　12　　月　　26　　日
                  交通法庭    審判長法　官  李嘉興
                                    法  官  楊筑婷
                                    法  官  林俊寬
以上證明與原本無異。
不得上訴。
中　　華　　民　　國　　94　　年　　12　　月　　26　　日
                                    書記官  蔡淑貞
附錄法條：
中華民國刑法第284條
(過失傷害罪)
因過失傷害人者，處6 月以下有期徒刑、拘役或500 元以下罰金
，致重傷者，處1 年以下有期徒刑、拘役或500 元以下罰金。
從事業務之人，因業務上之過失傷害人者，處1 年以下有期徒刑
、拘役或1 千元以下罰金，致重傷者，處 3 年以下有期徒刑、
 拘役或2 千元以下罰金。
